臺灣板橋地方法院刑事判決　　　　　　　　　　　　九十一年度訴字第一五六六號
　　公　訴　人　臺灣板橋地方法院檢察署檢察官
　　被　　　告　丙○○　男　二.
　　　　　　　　丁○○　男　十.
右列被告因搶奪等案件，經檢察官提起公訴（九十一年度偵字第一四九四八號），本
院判決如左：
    主      文
丙○○共同連續意圖為自己不法之所有，而搶奪他人之動產，處有期徒刑拾壹月。
丁○○共同連續意圖為自己不法之所有，而搶奪他人之動產，處有期徒刑玖月；又竊
盜，處有期徒刑月，應執行有期徒刑拾壹月。
    事      實
一、丙○○曾因竊盜案件，於民國（下同）九十年六月十一日，經本院以九十年度易
    字第九二○號刑事判決判處有期徒刑七月，緩刑四年，九十年七月九日判決確定
    ，詎其於緩刑期間猶不知心生悔悟，竟與丁○○共同基於意圖為自己不法之所有
    之概括犯意聯絡，先後為左列犯行：（一）於九十一年七月十五日十七時三十分
    許，在臺北縣三峽鎮○○街、國光街口，由丙○○騎乘車牌已拆卸（原車牌號碼
    為ＲＤＳ－四六一）之輕型機車（所有人係郭慶賓－丁○○之父）搭載丁○○，
    見戊○○（十九歲）騎乘重型機車而將黑色手提皮包一個放置於車前置物籃內，
    丙○○即將所騎乘之機車挨近戊○○左側，趁其不及防備之際，由丁○○猝然徒
    手搶奪該只手提皮包（內有小皮夾一個、現金新臺幣〈下同〉一千餘元、行動電
    話手機一支及全民健康保險卡、學生證、駕駛執照各一枚），得手後丙○○、丁○○二人即朋分現金，其餘物品則丟棄於臺北縣三峽鎮○○路○段四十二巷旁之
    排水溝。（二）於九十一年八月十一日十五時二十分許，在臺北縣三峽鎮○○路
    、大勇路口，由丙○○騎乘前開車牌已拆卸之輕型機車搭載丁○○，見乙○○（
    成年人）騎乘電動腳踏車而將白底花紋手提皮包一個放置於車前置物籃內，丙○○即將所騎乘之機車挨近乙○○左側，趁其不及防備之際，由丁○○猝然徒手搶
    奪該只手提皮包（內有皮夾一個、現金七千八百四十九元、國民身分證、信用卡
    各一枚、金融卡四枚），得手後僅拿取皮夾、現金及國民身分證，其餘物品則丟
    棄於臺北縣三峽鎮○○路十五之一號旁之草叢內。而乙○○於遭搶之後旋即報警
    ，嗣於九十一年八月十一日十六時許，經警在臺北縣三峽鎮○○路十七之一號前
    查獲丙○○、丁○○，並自丁○○身上起獲乙○○所有之皮夾一個、現金七千八
    百四十九元及國民身分證一枚（業由乙○○領回），且由丙○○、丁○○帶同警
    方至前開丟棄物品處分別起獲戊○○所有之手提皮包、皮夾各一個、全民健康保
    險卡、學生證、駕駛執照各一枚（業由戊○○領回）及白底花紋手提皮包一個（
    業由乙○○領回）。
二、丁○○於九十一年八月二日二十一時許，在臺北縣三峽鎮「中園國民小學」（位
    於臺北縣三峽鎮○○路二二二巷二十二弄二號）旁，趁甲○○（成年人）將藍色
    手提皮包置於腳踏車車前置物籃內而無人看管之際，竟意圖為自己不法之所有，
    而徒手竊取該手提皮包（內有行動電話手機〈含皮套〉一支、國民身分證、彰化
    商業銀行金融卡各一枚、現金四百元及電話簿一本），得手後丁○○僅拿取現金
    ，其餘物品則予以丟棄，嗣於前開時地為警查獲後，丁○○於有偵查權限之機關
    及公務員尚未知悉其有上開竊盜犯行前即於警訊中向有偵查權限之臺北縣政府警
    察局三峽分局吉埔派出所警員宋貴雄自首，並帶同警方至臺北縣三峽鎮○○路○
    段一七六巷附近之竹林內起獲藍色手提皮包、行動電話手機皮套各一個、電話簿
    一本（業由甲○○領回）。
三、案經丁○○自首（竊盜部分）暨乙○○訴由臺北縣政府警察局三峽分局移送臺灣
    板橋地方法院檢察署檢察官偵查起訴。
    理      由
一、右揭犯罪事實，業據被告丙○○、丁○○迭於警訊、檢察官偵查及本院審理中坦
    承不諱，核與告訴人乙○○及被害人戊○○、甲○○分別於警訊及本院審理中所
    指（證）述之情節相符，復有渠等立具之「臺北縣政府警察局贓物認領保管單」
    共三紙（見偵卷第二十五頁、第三十五頁、第三十六頁）及起獲贓物之現場照片
    四幀（見偵卷第四十頁、第四十一頁）足資佐證。從而，本案事證已臻明確，被
    告丙○○、丁○○之犯行均洵堪認定，自應依法論科。
二、查被告丙○○、丁○○趁他人不及防備之際，猝然徒手搶奪他人之財物，核係犯
    刑法第三百二十五條第一項之搶奪罪。又被告丙○○、丁○○就該搶奪罪名，有
    犯意聯絡及行為分擔，應論以共同正犯。另被告丙○○、丁○○先後二次搶奪犯
    行，時間緊接、方法相同，所犯又係犯罪構成要件相同之罪名，為連續犯，應依
    刑法第五十六條之規定，論以一罪，並依法加重其刑。另被告丁○○徒手竊取他
    人之財物，核係犯刑法第三百二十條第一項之竊盜罪；被告丁○○經警查獲搶奪
    罪行後，於有偵查權限之機關及公務員尚未發覺該竊盜罪行（與所犯搶奪罪名係
    屬數罪關係）前，即供出另犯竊盜犯行，此為被告丁○○所陳明，並有警訊筆錄
    在卷（見偵卷九頁背面、第十頁正面）可稽，且據警員宋貴雄到庭證述無訛（見
    本院九十一年九月十日訊問筆錄），是被告丁○○所為竊盜罪行部分，核與刑法
    第六十二條前段所規定之自首要件相符，自應依法減輕其刑（參照最高法院八十
    七年度臺上字第六七六號刑事判決要旨）。被告丁○○所犯上開搶奪及竊盜之二
    罪間，犯意各別，行為互殊，構成要件亦異，自應分論併罰。爰審酌被告丙○○
    曾因竊盜案件，於九十年六月十一日，經本院以九十年度易字第九二○號刑事判
    決判處有期徒刑七月，緩刑四年，九十年七月九日判決確定，此有臺灣高等法院
    檢察署刑案紀錄簡覆表一份在卷足稽，詎其於緩刑期間猶不知心生悔悟，竟與被
    告丁○○貪圖一己之私利，當街搶奪婦女財物，不僅使被害人身心同遭巨大之傷
    害，且使社會上知悉其事之人亦陷自危，而被告丁○○更趁機竊取他人之財物及
    渠等之品性、智識程度、告訴人（被害人）已取回大部分之財物（其餘已丟棄而
    未尋得）、犯罪後坦承犯行，態度尚佳等一切情狀，各量處如主文所示之刑，就
    被告丁○○所宣告之刑，並定其應執行刑，以資懲儆。
據上論斷，應依刑事訴訟法第二百九十九第一項前段，刑法第二十八條、第五十六條
、第三百二十五條第一項、第三百二十條第一項、第六十二條前段、第五十一條第五
款，罰金罰鍰提高標準條例第一條前段，判決如主文。
本案經檢察官張慶林到庭執行職務。
中      華      民      國      九十一      年     九     月   二十四   日
                                      臺灣板橋地方法院刑事第五庭
                                          法  官  陳  鴻  清
右正本證明與原本無異。
如不服本判決，應於判決送達後十日內，向本院提出上訴狀。
                                          書記官  林  蔚  然
中      華      民      國      九十一      年     十     月     一     日
附錄本案論罪科刑法條全文：
刑法三百二十條：
意圖為自己或第三人不法之所有，而竊取他人之動產者，為竊盜罪，處五年以下有期
徒刑、拘役或五百元以下罰金。
意圖為自己或第三人不法之利益，而竊佔他人之不動產者，依前項之規定處斷。前二
項之未遂犯罰之。
刑法第三百二十五條：
意圖為自己或第三人不法之所有，而搶奪他人之動產者，處六月以上五年以下有期徒
刑。
因而致人於死者，處無期徒刑或七年以上有期徒刑，致重傷者，處三年以上十年以下
有期徒刑。
第一項之未遂犯罰之。
